# 请问模具费的现流应该体现在哪个项目呀？

提问人：小学 鸡ssy 时间：2021-12-23 16:28:56
陈版主您好，想请问一下购买模具的现金流流出是不是比照固定资产（因为产线的折旧最终也会进入产品的成本），放在“购建固定资产、无形资产及其他长期资产所支付的现金”；还是说，考虑模具最终进入产品成本，直接在购买时将现流放在“购买商品、接受劳务支付的现金”。非常感谢！

回答人：chenyiwei
如果购入模具时确认为非流动资产（如固定资产、合同履约成本相关的其他非流动资产）的，则应作为投资活动现金流出，一般作为“购建固定资产、无形资产和其他非流动资产支付的现金”。